---
title: "Magick"
author: "yeyuting"
date: "2018年2月1日"
output: html_document
---


### 設定工作目錄
```{r setwd}
setwd("C:\\RData")
```


### 載入套件
```{r library, message=FALSE, warning=FALSE}
library(magrittr)
library(ggplot2)
library(magick)
```

### 查看支援哪些功能與格式
```{r config}
str(magick_config())
```

### 讀取圖片 : image_read()

#### 變數類別為magick-image，以下簡稱為image
```{r read}
# image_read(網址或路徑)
BMO <- image_read('https://i.imgur.com/tyzDiJc.png')
class(BMO)
BMO
```


### 圖片資訊 : image_info()
```{r info}
image_info(BMO)
```


### 匯出圖片 : image_write()
```{r write}
image_write(BMO, path = "finn.jpg", format = "png")
image_write(BMO, path = "BMO.jpg", format = "png")
```



### 格式轉換 : image_convert()
```{r convert}
image_types()
BMO.jpg <- image_convert(BMO,"JPEG")
image_info(BMO.jpg)
```


### 顯示圖片

image_browse() : 用本機預設瀏覽器顯示圖片
```{r browse}
# image_browse(BMO.jpg)
```

image_display() : 需要X11視窗系統才能顯示
```{r display}
# magick::image_display(BMO)
```

### 圖片裁切

image_trim() : 背景會隨fuzz值自動裁切適當範圍，值越大裁切越多
```{r trim}
image_trim(BMO, fuzz = 10)
image_trim(BMO, fuzz = 20)
```

image_chop() : 選擇要裁切的畫素大小，裁切原點為左上角，但右下兩邊我裁減不掉
```{r chop}
image_chop(BMO,"120X50")
```

image_crop() : 選擇裁切尺寸以其裁切起點

geometry格式為AxB+X+Y

裁切起點 : 從左算起第X個、從上算起第Y個畫素

裁切尺度 : 寬 = A個畫素，高 = B個畫素
```{r crop}
BMO #原圖
image_crop(BMO.jpg, geometry = "700x700+100+50")
```


### 調整圖片大小

image_scale() : 調整圖片尺寸，寬(或高)會隨著等比例縮放
```{r scale}
#寬變400畫素
image_scale(BMO, "400")
#高變500畫素
image_scale(BMO, "X500")
#寬不超過400，並且高不超過500
image_scale(BMO, "400X500")
#寬等於400，高等於500，圖片會變形
image_scale(BMO, "400X500!")
```

image_resize() : 功能和跟read_scale差不多，但放大圖片導致模糊時，可以用filter改變模糊效果
```{r resize}
simon <- image_read('https://i.imgur.com/Yv0S5K7.png')
simon
image_resize(simon, "900X700")
image_resize(simon, "900X700", filter = "Point")
image_resize(simon, "900X700", filter = "Sinc")
filter_types()
```

### 顏色填滿效果 : image_fill()
缺點是無法查詢像素點座標，想把牙齒變金色，找得很辛苦
```{r fill}
#填充位置point = "+X+Y"，fuzz設定模糊範圍
image_fill(BMO, color = "gold", point =  "+390+400", fuzz = 60)
```

### 加入邊框 : image_border()
```{r border}
image_border(BMO, "gold", "10x20")  #寬X高
```


### 加入背景 : image_background()
無法覆蓋既有背景
```{r background}
image_background(BMO,"gold")

snail <- image_read("https://ugc.kn3.net/i/origin/http://images.wikia.com/adventuretimewithfinnandjake/images/0/07/Waving_Snail.png")
snail
image_background(snail, "gold")
```

### 圖片旋轉

image_rotate() : 順時針旋轉若干角度
```{r rotate}
image_rotate(snail, 30)
```

image_flip() : 上下翻轉
```{r flip}
image_flip(snail)
```

image_flop() : 左右翻轉
```{r flop}
image_flop(snail) 
```

Guess what?
```{r , eval= FALSE }
BMO %>% image_flip %>% image_flop %>% image_rotate(180)
```


### 調節色彩(亮度、飽和度、色相)

原圖預設值皆為100，可能是百分比

```{r modulate}
#亮度(brightness)，負無限到正無限，小於0皆為黑色
image_modulate(BMO,brightness = 120,saturation = 100,hue = 100)

#飽和度(saturation)，0則為灰階,可以負值
image_modulate(BMO,brightness = 100,saturation = 200,hue = 100)
image_modulate(BMO,brightness = 100,saturation = 0,hue = 100)
image_modulate(BMO,brightness = 100,saturation = -100,hue = 100)

#色相(hue)，非度數，hen奇怪
image_modulate(BMO,brightness = 100,saturation = 100,hue = 90)
```


### 模糊效果 : image_blur()
高斯模糊，radius跟sigma都要設值才有效果
```{r blur}
image_blur(BMO,radius = 10,sigma = 3)
```


### 噪點效果 : image_noise()
```{r noise}
image_noise(BMO)
image_noise(BMO, noisetype = "Multiplicative")
image_noise(BMO, noisetype = "impulse")
noise_types()
```


### 其他圖片效果(拓印、油畫、負片、黑洞)

```{r effects}
image_charcoal(BMO) 
image_charcoal(BMO,radius = 5) 
image_charcoal(BMO,radius = 5, sigma = 3) 

image_oilpaint(BMO,radius = 5) #radius要設值才有效果

image_negate(BMO)

image_implode(BMO)

```

### 影像卷積(Convolution) : image_convolve()

<iframe src="http://monkeycoding.com/?p=536" height=600 width=800></iframe>

#### 當濾鏡用較不燒腦，可以用scaling跟bias調節效果
```{r convolve}
image_convolve(BMO,kernel = 'Ridges',scaling = "120%!",bias = "-5%")

kernel_types() #把這當濾鏡效果會比較不頭疼
```

### 限制色彩數 : image_quantize()
```{r quantize}
image_quantize(BMO, max = 3)  #最多用3種顏色畫出BMO
image_quantize(BMO, max = 5)  #最多用5種顏色畫出BMO
image_quantize(BMO, max = 3,colorspace = 'gray') #灰階效果
colorspace_types() #色彩空間，預設多為sRGB(標準RGB色彩空間)
```

### 加上註解 : image_annotate()

#### 文字方塊，不支援中文
```{r annotation}
#fonts: "mono", "Times", "Helvetica", "Trebuchet","Comic Sans".
image_annotate(
    image = BMO, #圖片
    text = c("BMO the little boy !"), #註解內容
    size=50,       #文字大小
    degrees = -5,    #旋轉角度
    gravity = "south",  #設定座標原點，預設在"NorthWest"
    location = "-10+35",  #註解的座標，跟gravity搭配使用
    color = "blue",  #文字顏色
    strokecolor = "black", #文字邊緣顏色
    boxcolor = "lightgreen", #文字方塊背景顏色
    font = "mono") #字型
gravity_types()
```



### 搭配piping處理，並做簡單複習
```{r piping}

(BMO.light <- BMO %>% 
    image_crop("700x700+100+50") %>% 
    image_border("skyblue","10X10") %>% 
    image_fill("gold","+300+360",fuzz = 60) %>%
    image_fill("gold","+270+355",fuzz = 50) %>%
    image_scale("720") %>% 
    image_annotate(text = c("BMO the golden teeth"),
                   size = 50,
                   gravity = "south", 
                   location = "+0+50",
                   degrees = -5,
                   color = "gold") %>% 
    image_oilpaint(3.5))

(BMO.dark <- BMO %>% 
        image_crop("700x700+100+50") %>% 
        image_border("skyblue","10X10") %>% 
        image_fill("gold","+300+360",fuzz = 60) %>%
        image_fill("gold","+270+355",fuzz = 50) %>%
        image_scale("720") %>% 
        image_flop %>%
        image_annotate(text = c("BMO the blue teeth"),
                       gravity = "south",
                       size = 50,
                       location = "+0+50",
                       degrees = 5,
                       color = "gold") %>%
        image_modulate(b = 110, s = -100) %>% 
        image_oilpaint(3.5))


```

### 合併圖片: image_append()

水平合併
```{r append}
image_append(c(BMO.dark,BMO.light)) 
```

鉛直合併
```{r stack}
stack <- image_append(c(BMO.dark,BMO.light),stack = T) 
stack
```



### 影像合成

image_mosaic():將數張圖依次加疊成一張靜圖，每張圖畫素不受影響
```{r mosaic}
pic1 <- image_read('https://orig00.deviantart.net/cf11/f/2012/220/4/6/adventure_time_tree_house_by_transparentstuff-d5adrao.png') %>% image_scale("720")
pic2 <- image_read("http://3rd-strike.com/wp-content/uploads/2015/02/Adventure-Time.png")

image_mosaic(c(pic1, pic2)) 
image_mosaic(c(pic2, pic1))
```

image_flatten() :同樣依次疊加，但尺寸以第一張圖的畫素為準
```{r flatten}
pic2%>% image_border("black","10X10")
image_flatten(c(pic2, pic1))

pic1 %>% image_border("black","10X10")
image_flatten(c(pic1, pic2))

#operator可以選擇影像的疊加方式，見下方示意圖
layer <- c(pic1, pic2)
image_flatten(layer, operator = 'MinusSrc')
image_flatten(layer, operator = 'HardLight')


```

#### operator示意圖，有些圖看起來好像沒差
```{r operator, echo=FALSE}
image_read('https://i.stack.imgur.com/cJNBf.png') 
```



### compose_types() :
依次疊加，畫素以第一張為主，offset可以調整圖片位置
```{r compose}
pic3 <- image_read("https://i.imgur.com/w19H9ZC.png") %>% image_scale("360X300")
pic3
image_composite(image = pic1, #被疊加的影像
                composite_image = pic3, #欲疊加的影像
                operator = "over",
                offset = "+100+200") #調整圖片位置
```

### 影像合成範例
想先將pic3旋轉、縮小，注意要先設定背景為none，否則旋轉後增加的面積會自動留白，比較下方例子
```{r AT_composite}
pic3  %>%
    #image_background("none") %>% 
    image_rotate(-10)  %>% 
    image_scale("350") %>% 
    image_background("skyblue")

pic3  %>%
        image_background("none") %>% 
        image_rotate(-10)  %>% 
        image_scale("350")%>% 
        image_background("skyblue")

pic3.rot <- pic3  %>%
        image_background("none") %>% 
        image_rotate(-10)  %>% 
        image_scale("350")

pic3.rot

#把三張圖疊圖，並適當調整位置、大小，裁切並輸出
AT <- pic1 %>% 
    #將pic3疊到pic1，並適當調整位置
    image_composite(pic3.rot,
                    operator = "over",
                    offset = "+80+180") %>% 
    #再繼續將pic2疊上，調整位置
    image_composite(image_scale(pic2,"500"),
                    operator = "over",
                    offset = "+0+20") %>% 
    #圖片右方多餘，裁切影片
    image_crop("500X500") %>% 
    #加上註解
    image_annotate(text = "Finn & Jack", 
                   gravity = "southeast",
                   location = "+15+10",
                   size = 20,color = "black",
                   font = "Comic Sans") %>%
    #原無背景，加入背景顏色，在R跑沒問題，MD就失效了
    image_background("skyblue") %>% 
    image_scale("720X720")
AT

```

### 局部馬賽克效果
```{r part_mosaic}
part_mosaic <- function(image.magick, geometry){
    #format.info <- image_info(image.magick)$format
    image.magick %>% 
    #image_convert(format = "PNG") %>% 
    image_crop(geometry = geometry) %>% 
    image_scale(image = ., geometry = 
                paste(0.1*(image_info(.)$width),"X",
                      0.1*(image_info(.)$height))) %>% 
    image_resize(image = ., geometry = 
                    paste(10*(image_info(.)$width),"X",
                          10*(image_info(.)$height)),
                 filter = "box") %>% 
    image_composite(image = image.magick, 
                    composite_image = .,
                    operator = "over",
                    offset = geometry) %>% 
    #image_convert(format = format.info) %>% 
    return()
}

#BMO臉上打馬賽克
part_mosaic(BMO,"370X300+250+170")

```

svg圖檔也適用，跟我想像的不太一樣
```{r svg}
kiwi <- image_read('http://www.webhek.com/wordpress/wp-content/uploads/2014/05/kiwi.svg')

part_mosaic(kiwi,"200X200+350+100")
```



### 讀取GIF

跟讀取圖片一樣用image_read()
```{r GIF}
kat <- image_read("https://tctechcrunch2011.files.wordpress.com/2015/08/safe_image.gif")
kat
length(kat) #GIF的圖片張數

kat %>% image_scale("500X500") #調整GIF的畫素容易破圖

#動畫處理很久，畢竟140張圖都要處理
kat %>% image_flop %>%
image_annotate("Run Forrest Run", size = 40, color = "blue", gravity = "North")
```

### 動畫 : image_animate()
常用來調整動畫速度
```{r animation}
#RStudio中用c()連結就有動畫效果，fps固定為1
#image_animate可透過fps調整動畫播放速度，以及重播次數
image_animate(image = c(pic1, pic2, pic3),
              fps = 2, 
              #loop = 300 ,
              dispose = "none")
#加入透明邊框巧妙使圖形產生位移
image_animate(image = c(pic1, pic2,image_border(pic3,"none","100X200")),
              fps = 2, dispose = "none")
dispose_types()
```


### 漸變效果
frams為每次漸變過程，間隔的圖片張數
```{r morph}
#BMO.light → BMO.dark → BMO.light
frames <- image_morph(c(BMO.light, image_flop(BMO.dark), BMO.light), frames = 20)
length(frames)
image_info(frames) %>% head

image_append(c(frames[1],frames[11],frames[22]))

#利用image_animate調整動畫速度
BMO.morph <- image_animate(frames,fps = 10)
BMO.morph
```

將動畫嵌入靜圖
```{r GIF_onto_Image}
jake.gif <- image_read('https://media.giphy.com/media/G9AjdAf3cGmfS/giphy.gif') %>% image_crop("220X200+200+30") %>% image_scale("80")
jake.gif

#將jake.gif動畫加到AT靜圖上
AT %>% image_composite(jake.gif, operator = "over",offset = "+600+600") %>%
    image_animate(fps = 10)

```


### 將統計圖表進行後製

image_graph():開啟Magick的圖形裝置介面(GDI)

開啟圖形裝置介面後，統計圖表會繪製到GDI，就可以用Magick套件加工，輸出圖表後記得用dev.off()關閉裝置介面

```{r graph}
figure <- image_graph(width = 700, height = 700, res = 96)
class(figure)

ggplot2::qplot(carat,price,
               data =  diamonds[sample(1:50000,1000),],
               colour = color)
dev.off()
figure

mark1 <- pic3 %>% image_scale("150X150")
mark1
myfig1 <- image_composite(figure, mark1, offset = "+450+500")%>%
    image_animate(fps = 10,dispose = "none")
myfig1

mark2 <- jake.gif %>% image_scale("150X150")
mark2
myfig2 <- image_composite(figure, mark2, offset = "+450+500")%>%
    image_animate(fps = 10,dispose = "none")
myfig2

```


###  在Magick的GDI開啟圖片: image_draw()

image_draw利用Magic圖形裝置介面開啟圖片(Magick-Image)，就能用同時用**Magick套件**和**低階繪圖函數**進行後製，同樣後製完後記得用dev.off()關閉裝置介面

```{r image_draw}
img <- image_draw(myfig2)

#Q abline能不能設邊界
abline(h = 200, col = 'red',lwd = '2', lty = "dotted")
abline(h = 300, col = 'blue',lwd = '2', lty = "dotted")

#rect逆時針左下右上，注意座標須改用像素座標系統，左上角為原點，像右為x軸正向，向下為y軸正向
rect(80, 650, 240, 500, border = "red", lty = "dashed", lwd = 5)

#加入註解,x、y設定文字方塊的寬跟高要多長
text(x = 30,y =  250, "Heisenberg", family = "monospace", cex = 4, srt = 90)

#也能用image_annotation加入註解
image_annotate(img,"Say my name",size = 80, gravity = "south")

dev.off()


```


### 時間序列動態視覺化 

人均GDP對平均壽命的散佈圖，點大小隨人口數變化，洲以顏色區分，不同時間的散佈圖以動畫呈現
```{r time_series,message=FALSE,warning=FALSE,eval=FALSE}
#各國人均GDP資料
library(gapminder)
head(gapminder)
#將資料按照年份進行分割
data.list <- split(gapminder, gapminder$year)
#用ggplot繪圖輸出到圖形裝置介面
img <- image_graph(600, 340, res = 96)

data.list %>% lapply(function(data){
    ggplot(data, aes(gdpPercap, lifeExp, 
             size = pop, color = continent)) +
           scale_size("populati0n", 
             limits = range(gapminder$pop)) + 
           geom_point() + ylim(20, 90) + 
           scale_x_log10(limits = range(gapminder$gdpPercap)) +
           #標題為該分割資料的年份
           ggtitle(data$year) + 
           theme_classic()
})
dev.off()

animation <- image_animate(img, fps = 2)
animation

animation.mark <- image_composite(animation,image_scale(pic3,"100"),offset = "+380+200")
animation.mark

image_write(animation.mark,"gdp.gif") #以gif檔匯出

```



### 在R的GDI中處理圖片(以下程式建議在RStudio運行)

#### 先用Magick::image_read讀取圖片，再用Raster::as.rater轉成raster變數，便可用plot函數輸出圖片
```{r raster}
frog <- image_read('https://media.kocpc.com.tw/kocpc/2018/01/1517192408-1d049705f439174de7fe71ecffbaeb79.jpg')
frog 
class(frog)
#將magick-image變數轉成raster變數
frog.ras <- as.raster(frog)
head(frog.ras)

#raster變數內容為像素矩陣，plot可直接畫raster
class(frog.ras)

## magick-image繪畫在Viewer，plot則是畫在plots
plot(frog.ras)

#用locator在R-GDI(Plots)中選4點，找出圖表中的點座標(對應橫縱軸數值)
locator(n = 4,type = "n") 

#此時便可用低階繪圖函數處理圖片
rect(11, 15, 189, 189, border = "red", lty = "dashed", lwd = 5)
```


### 在R-GDI(Plots)的圖表內疊加圖片

rasterImage() : 將靜圖加到統計圖表，為R內建的函數，可以當作是低階繪圖函數
```{r rasterImage}
plot(iris$Sepal.Length) 
locator(n = 4,type = "n")
rasterImage(frog, 0, 6, 29, 8) #位置參數跟rect一樣
```


### grid.raster() : 將靜圖加到統計圖表
需要載入grid套件，低階繪圖函數，位置參數較不同
```{r grid.raster}
library(grid)
hist(iris$Sepal.Length)
#位置參數是中心位置的X、Y座標，以及寬跟高，數值都介於0~1之間，是跟整張圖表寬跟高的相對比例
grid.raster(frog,x = 0.82, y = 0.68, width = 0.16, height = 0.25) 

```

### 輸出圖形固定寬高比並填滿視窗

利用內建raster套件中的brick函數能讀取本機圖片，並轉成RasterBrick圖形變數，再透過plotRGB輸出圖型
```{r raster_package,warning=FALSE,message=FALSE}
library(raster) #brick跟plotRGB都在raster套件中
```

```{r tempfile}
gunter <- image_read("https://i.imgur.com/9WWKkxl.png")
gunter

tempfile()  #tempfile()是創建一個新的佔存檔路徑

#將圖檔寫到佔存路徑，tiff是點陣圖格式之一，似乎是很彈性的格式
path <- tempfile() 
image_write(gunter, path = path, format = 'tiff')

```

可用brick讀取圖檔路徑，不能讀取網址或magick-image變數，只能先將magick-image匯出再用brick匯入
```{r brick}
gunter.rb <- brick(path) #brick佔存檔路徑

class(gunter.rb)
head(gunter.rb,2) #將圖檔brick後是像素矩陣

#RasterBrick變數跟Spatial Polygon Data Frame有點像，兩種變數都屬於S4 class，包含數個slots可用@呼叫
str(gunter.rb)

#用plotRGB繪製RasterBrick變數，隨著視窗大小變化，圖形寬高比例不會跑掉，並總是填滿視窗
plotRGB(gunter.rb)

```

#### brick也能讀像素矩陣，可從magick-image中找出像素資訊
```{r brick_array}
##magick.image變數frog[[1]]偷藏著bitmap資訊
frog.bmp <- frog[[1]]
class(frog.bmp)
#將bitmap的像素資訊轉成像素矩陣
frog.array <- as.integer(frog.bmp)
class(frog.array)

#rb.fail <- brick(frog.bmp)
rb <- brick(frog.array) #brick不能讀bitmap變數，卻可讀array
class(rb)

#asp=高與寬的比值
plotRGB(rb, asp = 1)

```




### 讀取PDF檔 
image_read() : 讀取pdf失敗，原因不明
```{r pdf}
# mypdf <- image_read('https://ir.nctu.edu.tw/bitstream/11536/71395/1/342302.pdf')

# mypdf <- image_read('C:/RData/magick.pdf')
```


### 套件pdftools :: pdf_render_page()
一次只能讀一頁，無法知道總頁數
```{r pdftools , warning=FALSE}
library(pdftools)
pdf2bmp <- pdf_render_page('https://cran.r-project.org/web/packages/magick/magick.pdf', page = 1)
head(pdf2bmp)
#解析後為點陣圖(bitmap,bmp)
class(pdf2bmp)
#可以用image_read讀取bmp檔
bmp2png <- image_read(pdf2bmp)
bmp2png
```

### 光學字符辨識(Optical Character Recognition,OCR)
image_ocr : 辨識圖片中的字符(由左而右，從上到下) 
```{r ocr}
words.image <- image_read("http://jeroen.github.io/images/testocr.png")
words.image
class(words.image)


words.ocr <- magick::image_ocr(words.image)
class(words.ocr)

cat(words.ocr)
```

image_ocr功能來自tesseract套件中ocr函數
```{r tesseract}
library(tesseract)
tesseract::ocr(words.image) == magick::image_ocr(words.image)
```

中文字符辨識，錯字不少
```{r chinese}
chi_words <- image_read('http://farm4.static.flickr.com/3207/3009617589_7be5462002_o.jpg')
chi_words

chi_words.ocr <- image_ocr(chi_words,language = 'chi_tra')
cat(chi_words.ocr)

```

無法辨識中文字的話，先跑以下兩行下載繁中跟簡中字庫
```{r download}
# tesseract_download("chi_tra", datapath = NULL, progress = TRUE)
# tesseract_download("chi_sim", datapath = NULL, progress = TRUE)

#其他字庫可參考下列網站:https://github.com/tesseract-ocr/tessdata
```



###辨識pdf
dpi要夠高才能辨識的了，否則就是一堆wwwwwww
```{r pdf_ocr}
pdf.imag <- pdf_render_page('https://cran.r-project.org/web/packages/magick/magick.pdf', page = 1,dpi = 300) %>% image_read 

pdf.imag

pdf.imag %>% image_ocr %>% cat

```

### 辨識數統課本casella_berger_statistical_inference
符號無法順利辨識，公式全亂了
```{r stat_inf}
stat_inf <- NULL
for(i in 30:32){
    stat_inf <- c(stat_inf, pdf_render_page('https://fsalamri.files.wordpress.com/2015/02/casella_berger_statistical_inference1.pdf', page = i,dpi = 800) %>% image_read %>% image_ocr)
}

cat(stat_inf[1])

```

 



