---
title: "R語言運算效率"
author: "Hsu & Yeh "
date: "2018年2月27日"
output:
  html_document:
    toc: true
    toc_float:
      collapsed: true
      smooth_scroll:  true
---

#測程式速度的好工具
```{r}
library(microbenchmark)
```

#一、Pre-allocated

##case I:宣告變數的方式

```{r}
#宣告NULL
f1 <- function(n){
    output <- NULL
    for(i in 1:n) output[i] <- x[i]
    return(output)
}

#宣告變數大小
f2 <- function(n){
    output <- c(length(x))
    for(i in 1:n) output[i] <- x[i]
    return(output)
}

#宣告變數種類及大小
f3 <- function(n){
    output <- character(length(x))
    for(i in 1:n) output[i] <- x[i]
    return(output)
}

n =  10000

x <- sample(letters, n, replace =  TRUE)

ftime <- microbenchmark(f1(n), f2(n), f3(n))
ftime

ggplot2::autoplot(ftime)
```


##case II:資料框架的生成方式

```{r}
# Data.frame + rbind
g1 <- function(n){
  df <- data.frame(x = NULL, y = NULL)
  for(i in 1:n){
    df <- rbind(df, data.frame(x = i, y = toString(i)))
  }
  return(df)
}

#pre-allocate Data.frame + rbind
g2 <- function(n){
  df <- data.frame(x = numeric(), y = character())
  for(i in 1:n){
    df <- rbind(df, data.frame(x = i, y = toString(i)))
  }
  return(df)
}

# pre-allocate Data.frame + 直接賦值
g3 <- function(n){
  df <- data.frame(x = numeric(1000), y = character(1000), stringsAsFactors = FALSE)
  for(i in 1:n){
    df$x[i] <- i
    df$y[i] <- toString(i)
  }
  return(df)
}

# pre-allocated Vector，賦值後再生成Data.frame
g4 <- function(n) {
  x <- numeric(n)
  y <- character(n)
  for (i in 1:n) {
    x[i] <- i
    y[i] <- i
  }
  df <- data.frame(x, y, stringsAsFactors=FALSE)
  return(df)
}

n = 100
gtime <- microbenchmark(g1(n), g2(n), g3(n), g4(n))
gtime
ggplot2::autoplot(gtime)

```


#二、if條件句 + for迴圈的改善

```{r}

n = 1000

df <- data.frame(col1=rnorm(n),
                 col2=rpois(n,3),
                 col3=runif(n),
                 col4=rchisq(n,2))

df[,5] <- character(nrow(df))

#ifelse內賦值
c1 <- function(){
    for (i in 1:nrow(df)) {
        cond <- ( df[i,1] + df[i,2] + df[i,3] + df[i,4] ) > 4
        ifelse(cond, df[i,5]<-"TRUE", df[i,5]<-"FALSE")
    } 
    return(df)
}

#ifelse外賦值
c2 <- function(){
    for (i in 1:nrow(df)) {
        cond <- ( df[i,1] + df[i,2] + df[i,3] + df[i,4] ) > 4
        df[i,5]<-ifelse(cond==T,"TRUE","FALSE")
    }
    return(df)
}

#if...else...
c3 <- function(){
    for(i in 1:nrow(df)){
        cond <- ( df[i,1] + df[i,2] + df[i,3] + df[i,4] ) > 4
        
        if(cond){
            df[i,5]<-"TRUE"
        }else{
            df[i,5]<-"FALSE"
        }
    }
    return(df)
}

#只在條件語句為真時執行循環過程
c4 <- function(){
    df[,5] <- "FALSE"
    
    for(i in 1:nrow(df)){
        cond <- ( df[i,1] + df[i,2] + df[i,3] + df[i,4] ) > 4
        if(cond) df[i,5]<-"TRUE"
    }
    
    return(df)
}

#條件先在迴圈外完成，迴圈內僅做提取
c5 <- function(){
    cond <- ( df[,1] + df[,2] + df[,3] + df[,4] ) > 4
    
    for(i in 1:nrow(df)){
        df[i,5] <- ifelse(cond[i],"TRUE","False")
    }
    
    return(df)
}

#條件先在迴圈外完成+只在條件語句為真時執行循環
c6 <- function(){
    df[,5] <- "FALSE"
    cond <- ( df[,1] + df[,2] + df[,3] + df[,4] ) > 4
    
    for(i in 1:nrow(df)){
        if(cond[i]) df[i,5]<-"TRUE"
    }
    
    return(df)
}


ctime <- microbenchmark(c1(), c2(), c3(), c4(), c5(), c6())
ctime
ggplot2::autoplot(ctime)
```





#三、資料框架處理:Data.table v.s. dplyr

Data.table套件簡介

```{r}
library(data.table)
library(dplyr)
```


變數宣告跟data.frame一樣

```{r}
name <- c("Bob","Mary","Jane","Kim","Hank")
weight <- c(60,65,45,55,60)
height <- c(170,165,140,135,155)
birth <- c("1990-1","1980-2","1995-5","1996-4","1977-6")
accept <- c("no","ok","ok","no","ok")

dt <- data.table(name,weight,height,accept);dt
df <- data.frame(name,weight,height,accept);df
```


資料類別與結構

```{r}
str(dt) #字串預設為character
str(df) #字串預設為factor

```


兩者類似的用法

```{r}
dt[3,2] #data.table
df[3,2] #numeric

```

data.table和data.frames用法類似

```{r}
dt[2,] #data.table
df[2,] #data.frame

dt[,3] #data.table
df[,3] #numeric

dt[2] #row , data.table
df[2] #colum , data.frame

dt$name #character
df$name #factor
```

##data.table與data.frames無痛轉換

```{r}
data.frame(dt)
data.table(df)
```



##data.table獨有的功能

###設定索引欄(setkey)

- 將accept設為索引欄

```{r}
setkey(dt,accept)
dt
dt["ok"] #篩選索引欄為"ok"的列
```


###排序(預設是升序,"-"改為降序)

```{r}
setorder(dt, weight) 
dt
setorder(dt, -weight, height) 
dt
```



###dt[篩選那幾列,做什麼運算,哪些變數分組計算]

```{r}
dt[1:2] #篩選前兩列

dt[weight>55] #篩選體重大於55

dt[,mean(height)] #對身高做平均

dt[weight>55,mean(height)] #篩選篩選體重大於55並對身高做平均

```


###增加欄位 
- data.table[, colname := var1]

```{r}
newvar<-c("F","M","F","F","M")
dt[,gender:= newvar];dt
```

###分組計算

計算平均體重，男女分開計算
```{r}
dt[,mean(weight), by = gender]
```


###data.table vs (data.frame + dplyr)

```{r}
n = 1e4
IQ = rchisq(n , df = 8 , ncp = 100)
height = rnorm(n,mean = 168,sd = 15)
gender = sample(x = c("F","M"),size = n,replace = T)
dt <- data.table(IQ = IQ, height = height, gender =  gender)
df <- data.frame(dt)
head(dt)
head(df)
```

```{r}
mean.dt <- function(){
    dt[height>170 , mean(IQ) ,by = gender ]
}

mean.dpl <- function(){
    
    df %>%  filter(height>170) %>% group_by(gender) %>% summarise(mean(IQ))
}

mean.dt()
mean.dpl()

dtime <- microbenchmark(mean.dt(),mean.dpl())
ggplot2::autoplot(dtime)


```
#四、Foreach + doParallel / doSnow 
##如何提升運算速度

##Foreach介紹

```{r, message=FALSE, warning=FALSE}
library(foreach)
library(doSNOW)
library(dplyr)
library(RCurl)
library(tm)
library(tmcn)
library(rvest)
library(magrittr)
library(tidyr)
library(ggplot2)
```

基本語法



foreach(...,
        .combine,
        .multicombine=FALSE,
        .maxcombine=if (.multicombine) 100 else 2,
        .errorhandling=c('stop', 'remove', 'pass'),
        .packages=NULL,
        .export=NULL)
        
        
.combine
在沒有指定的情況下，foreach輸出的資料型態都是list
透過.combine可以改變資料的型態

.export
在foreach使用自訂函數時，需要在.export寫出來

.package
foreach中所用到的函數都需要在.package先給


foreach(變數範圍) %do% 要做的事
```{r}
foreach(i=1:3) %do% i^2 
```

```{r}
foreach(i=1:3,.combine = "cbind") %do% rnorm(4) 
```

```{r}
fun<-function(i){i*(i+1)}
foreach(i=1:3,.export = "fun")%do%{fun(i)} #輸出為list

foreach(i=1:3,.combine = c,.export = "fun")%do%{fun(i)} #輸出為numeric

foreach(i=1:3,.combine = cbind,.export = "fun")%do%{fun(i)}  #將結果cbind起來

```

%dopar%

做平行運算時把 %do% 改成 %dopar%
再來要設定需要分成幾組
```{r}
#doSnow
cl<-makeCluster(3) #要開啟3個核心
registerDoSNOW(cl) #註冊後才真正開啟

foreach(i=1:3,.combine = cbind,.export = "fun")%do%{fun(i)}  #將結果cbind起來

stopCluster(cl) #運算結束後關閉核心
```




```{r}
# library(purrr)
library(foreach)
library(doParallel)
library(compiler)
library(Rcpp)
```


compiler
```{r}
func<-function(i){i*(i+1)}
cfunc<-cmpfun(func) 

system.time({for(i in 1:10000000){
  func(i)
}})

system.time({for(i in 1:10000000){
  cfunc(i)
}})
```


Rcpp
```{r}
for_sum <- function(x){
    n <- length(x)
    total <- 0
    for(i in 1:n){
       total <- total + x[i]
    }
    return(total)
}

cpp_sum <- cppFunction('
            double cpp_sum(NumericVector x) {
            int n = x.size();
            double total = 0;
            for(int i = 0; i < n; ++i) {
            total += x[i];
            }
            return total;}
            ')

x <- rbeta(n = 1e4,3,4)

stime <- microbenchmark(for_sum(x), cpp_sum(x),sum(x))
stime

ggplot2::autoplot(stime)
```




#五、各大迴圈套件的比較
以PTT爬蟲為例，一次抓100個頁面，總共抓5次來看表現
```{r}
#PTT爬蟲函數
ptt<-function(j){
gos.data1<-NULL
  curl <- getCurlHandle()
  curlSetOpt(cookie="over18=1", followlocation = TRUE, curl=curl)
  url <- paste0("https://www.ptt.cc/bbs/Gossiping/index",j,".html")
  gos <- getURL(url, curl=curl)
  gos.title<-read_html(gos) %>%html_nodes(".title a") %>% html_text()
  gos.author<-read_html(gos) %>%html_nodes(".author") %>% html_text()
  gos.push<-read_html(gos) %>%html_nodes(".nrec") %>% html_text()
  gos.date<-read_html(gos) %>%html_nodes(".date") %>% html_text()
  gos.link<- read_html(gos) %>% html_nodes(".title a") %>%  html_attr('href')
  a<-grep("-",gos.author) 
  if(length(gos.link)==length(gos.author)){
    gos.data1=data.frame(gos.title=gos.title,gos.author=gos.author,gos.push=gos.push,gos.date=gos.date,
                         gos.link=gos.link)
  }else{
    gos.data1=data.frame(gos.title=gos.title,gos.author=gos.author[-a],gos.push=gos.push[-a],gos.date=gos.date[-a],gos.link=gos.link)
   gos.data1<<-gos.data1 
  }
}

#尋找最新index
idx<-function(){
curl <- getCurlHandle()# 設定已滿18歲
curlSetOpt(cookie="over18=1", followlocation = TRUE, curl=curl)#一樣問號
url <- paste0("https://www.ptt.cc/bbs/Gossiping/index.html")#終於要放進來惹
gos <- getURL(url, curl=curl)#啊啊粗乃惹
tmp<-read_html(gos) %>% html_nodes(".wide") %>% html_attrs() %>% .[[2]] %>%
  .[[2]] 
min<-tmp %>% gregexpr("[0-9]", .) %>% .[[1]] %>% min()
max<-tmp %>% gregexpr("[0-9]", .) %>% .[[1]] %>% max()
index<<-substr(tmp,min,max) %>% as.numeric()
}
```
```{r, include=FALSE}
idx()
```


##I.用一般的for迴圈來執行
```{r, warning=FALSE}
time1<-c()
for(i in 1:10)(
  time1[i]<-system.time({final<-NULL
for(j in (index-50):index){
  ptt(j)
  final1<-rbind(final,gos.data1)
}}) %>% .[3]
)
time1


```

##II.用foreach來跑(dopar)

```{r, warning=FALSE}
time2<-c()
for(i in 1:10){
time2[i]<-system.time({cl<-makeCluster(20) 
registerDoSNOW(cl)
final2<-foreach(j=(index-50):index,.combine = "rbind",.packages = c("RCurl","dplyr","rvest","magrittr","tidyr"),.export = "ptt") %dopar% {ptt(j)}%>% .[3]
stopCluster(cl)}) 
}
time2


```



##III.用compiler/for來跑
```{r}
cptt<-cmpfun(ptt)
time3<-c()
for(i in 1:10)(
  time3[i]<-system.time({final<-NULL
for(j in (index-50):index){
  cptt(j)
  final1<-rbind(final,gos.data1)
}}) %>% .[3]
)
time3
```

##IV.用compiler/foreach來跑

```{r, message=TRUE, warning=FALSE}
cptt<-cmpfun(ptt)
time4<-c()
for(i in 1:10){
time4[i]<-system.time({cl<-makeCluster(20) 
registerDoSNOW(cl)
final2<-foreach(j=(index-50):index,.combine = "rbind",.packages = c("RCurl","dplyr","rvest","magrittr","tidyr"),.export = "cptt") %dopar% {cptt(j)}%>% .[3]
stopCluster(cl)}) 
}
time4

```





##V.用sapply來跑 
```{r}
time5<-c()
for(i in 1:10){
  time5[i]<-system.time({sapply((index-50):index,function(j){
  ptt(j) 
})}) %>% .[3]

}
time5
```



##比較五組不同的結果

```{r}
test<-data.frame(time1=time1,time2=time2,time3=time3,time4=time4,time5=time5)
test2<-gather(test,"每個種類","時間")
test3<-data.frame(test2,m=rep(1:10,5))
test3$時間%<>%as.numeric()
test3$m%<>%as.numeric()
ggplot(data=test3)+geom_line(aes(x=m,y=時間,group=每個種類,colour=每個種類))+theme(text=element_text(size = 15, family = "HanziPenTC-W3"))+
  xlab("")+scale_colour_manual(values = c("#e41a1c", "#377eb8","#4daf4a","#984ea3","#ff7f00"))
```




